【裁判字號】    90,訴,1469
【裁判日期】    901231
【裁判案由】    營業稅
【裁判全文】
臺中高等行政法院裁定                              九十年度訴字第一四六九號
    原      告  聖旭有限公司
    代  表  人  甲○○
    代  表  人  乙○○
    訴訟代理人  丙○○
                張彩媚
右當事人間因營業稅事件，原告不服財政部中華民國九十年七月四日台財訴字第○九
○○○二五六二九號訴願決定，提起行政訴訟，本院裁定如左：
    主  文
原告之訴駁回。
訴訟費用由原告負擔。
    理  由
一、按行政訴訟法第四條第一項規定：人民因中央或地方機關之違法行政處分，認為
    損害其權利或法律上之利益，經依訴願法提起訴願而不服其決定者，得向高等行
    政法院提起撤銷訴訟。而此所謂行政處分，依訴願法第三條第一項規定係指中央
    或地方機關就公法上具體事件所為之決定或其他公權力措施而對外直接發生法律
    效果之單方行政行為而言。
二、本件原告因營業稅事件不服被告九十年三月一日九○中縣稅法字第九○○○四七
    八一號函，提起訴願。經查該函係被告通知其所屬大屯分處之內部函文，其內容
    為：「納稅義務人聖旭有限公司因營業稅及罰鍰事件提起行政救濟一案，業經復
    查決定，已達稅捐稽徵法第三十四條第三項第二款情形已告確定，請即辦理左列
    說明事項，並回報，請查照。說明：一、請將繳款書說明欄內「如有不服，請於
    三十天內申請復查」字句刪除。二、罰鍰如未繳納，請沿用原管理代號填發繳款
    書限期繳納。（本稅已送達）三、檢附復查案件登記簿影本一份供參。」核其內
    容僅係就原告接獲被告八十九年十二月十一日八九中縣稅法字第八九一六五九一
    四號復查決定書後（八十九年十二月十九日送達，送達證書附原處分卷），未於
    三十日之不變期間提起訴願，依稅捐稽徵法第三十四條第三項第二款規定，該案
    已告確定，而通知其所屬大屯分處依同法第三十八條第三項規定填發繳款通知書
    ，核其性質係單純事實敘述所為之意思通知。其對象亦非原告，更非對原告之請
    求有所准駁，亦不因該函之敘述而產生具體之法律上之效果，並造成原告之權利
    或利益之損害，自非行政處分。訴願決定以上開函非屬行政處分，不予受理，即
    無不合。原告提起行政訴訟，顯非合法，應予駁回。至原告主張系爭復查決定之
    送達證書是嗣後被告所屬大屯分處以電話通知原告前往補蓋云云，為被告所否認
    ，原告亦未能舉證證明，不足採信，況縱若屬實，亦屬原告得否對該復查決定提
    起訴願之問題，而非對本件被告九十年三月一日九○中縣稅法字第九○○○四七
    八一號函提起訴願，附此敘明。
三、依行政訴訟法第一百零七條第一項第十款、第一百零四條、民事訴訟法第九十五
    條、第七十八條，裁定如主文。
中    華    民    國      九十      年      十二      月    三十一      日
                 臺 中 高 等 行 政 法 院   第 三 庭
                                審 判 長 法  官  王  茂  修
                                         法  官  莊  金  昌
                                         法  官  許  金  釵
右正本證明與原本無異。
如不服本裁定，應於裁定送達後十日內以書狀敘明理由，經本院向最高行政法院提起
抗告（須依對造人數附具繕本）；並應預繳送達用雙掛號郵票拾份（每份三十四元）。
中    華    民    國     九十一      年       一       月      三       日
                                         法院書記官  李孟純


司法院資訊處製作；財團法人民間司法改革基金會備份。
